Inventaris van de archieven betreffende de Comptabiliteit van de Oost-Indische Bezittingen, 1795-1813
Nationaal Archief, Den Haag
- Kantoren., IV
  - Kantoor Amsterdam., A
    - Naamwijzer op het Grootboek., 1799-1800.; 201
    - Balans, getrokken op het Grootboek., 1797-1799; 202-205
      - 1797 februari 28., 202
      - 1797 december 31, 203
      - 1798 december 31, 204
      - 1799 december 31, 205
    - Register van uit Indië getrokken wissels en assignatiën., 1787-1804; 206-207
      - 1787-1795, 206
      - 1795-1804, 207
    - Grootkapitaalboek van actiën., 1796-1812; 208
    - Grootboek van afgifte op de actiën., 1796-1802; 209
    - Transportboek van actiën., 1796-1804; 210-213
      - 1796 maart - 1800 juni, 210
      - 1800 juli - 1802 april, 211
      - 1802 april - 1802 september, 212
      - 1802 september - 1804 april, 213
    - Acten van garantie, waarbij verschillende personen zich verbinden van de hun verstrekte extracten enz. geen gebruik te zullen maken ten nadele van het bestuur., 1688 augustus - 1803 augustus; 214
    - Memoriaal van overbetalingen., 1797 maart 31 tot 1806 juni 30; 215
    - Memoriaal van verkopingen en van banco., 1793-1803; 216
    - Memoriaal van banco en verkochte goederen., 1793-1804; 217
    - Memoriaal van banco en verkochte goederen., 1792-1805; 218
    - Memoriaal van banco en verkochte goederen., 1794-1805; 219
    - Memoriaal van banco en verkochte goederen., 1791-1808; 220
    - Memoriaal van banco en verkochte goederen., 1793-1807; 221
    - Memoriaal van verkochte goederen., 1788-1799; 222
    - Memoriaal van de beleningen op nagelen, van de promessen wegens vrachtpenningen, Bataviase assignaten, op Ceilon in kas gestelde gelden, van recepissen op verkochte goederen en van ingekochte effecten., 1787-1797; 223
  - Kantoor Delft., B
    - Grootkapitaalboek van actiën., 1765-1812; 224
    - Alphabetische naamwijzer op het Grootkapitaalboek van actiën., 1796-1812; 224A
    - Grootboek van afgiften op de actiën, 1764-1796., 225
    - Alphabetische naamwijzer op het Grootboek van afgiften van actiën., 226
    - Transportboek van actiën., 1797 mei tot 1808 augustus; 227
    - Documenten, behorende tot het transporteren van actiën., 1797 mei tot 1810 juni; 228
  - Kantoor Enkhuizen., C
    - Journaal., 1796-1802; 229-230
      - 1796 maart 1 - 1800 december 31, 229
      - 1801 januari 1 - 1802 december 31, 230
    - Grootboek., 1796 - 1802; 231-232
      - 1796 - 1800, 231
      - 1801 - 1802, 232
    - Alphabetische naamwijzer op het Grootboek., 1796 - 1802; 233-234
      - 1796 - 1800, 233
      - 1801 - 1802, 234
    - Grootkapitaalboek van actiën., 1730 - 1813; 235
    - Alphabetische naamwijzer op het Grootkapitaalboek van actiën., 1730-1813; 236
    - Transportboek van actiën., 1792-1807; 237-238
      - 1792 - 1802., 237; Met bijlagen
      - 1803- 1807, 238
    - Documenten, behorende tot het transporteren van actiën., 1797-1800; 239
  - Kantoor Hoorn., D
    - Journaal., 1796-1802; 240-241
      - 1796 maart - 1800 december, 240
      - 1801 januari - 1802 december, 241
    - Grootboek., 1796 - 1801; 242, 245
      - 1796-1800, 242
      - 1801-1802, 245
    - Alphabetische naamwijzer op het Grootboek., 1796-1802; 243-244
      - 1796-1800, 244
      - 1801-, 243
    - Grootkapitaalboek van actiën., 1729-1813; 246
    - Grootboek van afgifte op de actiën., 1768-1796; 247
    - Journaal van actiën., 1729-1805; 248
    - Transportboek van actiën., 1793 maart tot 1807 october; 249
    - Documenten, behorende tot het transporteren van actiën., 1793 maart tot 1807 september; 250
    - Bankboek van de voormailge Kamer Hoorn., 1787 juli 31 tot 1796 september 30; 251
  - Kantoor Rotterdam., E
    - Journaal., 1796 maart tot 1800 december; 252
    - Klapper op het Journaal., 253
    - Grootkapitaalboek van actiën., 1713-1813; 254
    - Alphabetische naamwijzer op het Grootkapitaalboek van actiën., 1713-181.; 255
    - Grootboek van afgiften op de actiën., 1764-1796; 256
    - Transportboek van actiën., 1779-1808; 257
  - Kantoor Zeeland., F
    - Grootkapitaalboek van actiën., 1747-1813.; 258
    - Alphabetische naamwijzer op het Grootkapitaalboek van actiën., 259
    - Ventilatieboek van actiën of register van verzoeken om actiën, over te brengen op de rekeningcourant van anderen., 1786 - 1805; 260
    - Transportboek van actiën., 1786 - 1805; 261
    - Rekenboek van afgiften of uitdelingen op de actiën., 1760 - 1800; 262
    - Kladboek van het wissel-brievenboek., 1787 - 1797; 263
    - Rekenboek van afgiften of uitdelingen op de actiën., 1783 - 1800; 264
    - Kladboek, behorende bij het Rekenboek, no.99., 1791-1799; 265
    - Generale Staten van de voormalige Oost Indische Compagnie., 1797-1800; 266
      Met retroacta van het jaar 1674 af.
    - Generale Staten van verhandelde goederen, uitstaande schulden en onverkochte goederen., 1791-1796; 267
    - "Ordonnantieboek". Register van gepasseerde ordonnantiën van betaling., 1793-1796; 268
    - "Kassaboek", van het kantoor Middelburg., 1807 januari tot 1809 maart; 269
    - Bankboek van courantgeld., 1796 maart 1 tot 1806 augustus 17; 270
    - Bankboek van bankgeld., 1796-1797; 271
    - Bankboek voor het liquidatiecomptoir., 1792 juni 4 tot 1796 maart 5; 272
    - Register van de ontvangst der vrachtpenningen, door particulieren wegens de door hen op vracht verzonden koopwaren gedaan., 1791-1802; 273
    - Inventarissen van de op 1 maart 1796 in 's Compagnies magazijnen te Middelburg berustende goederen en papieren., 1796 april 25; 274
    - Lijst van de bij het comptoir Zeeland aanwezige resolutiën van de XVII en de Kamer Zeeland, van de copieboeken van brieven aan Gouverneur-Generaal en Raden en de Haagsche Verbalen, opgemaakt in 1802, 275